【裁判字號】    90,訴,1137
【裁判日期】    900820
【裁判案由】    毒品危害防制條例
【裁判全文】
臺灣桃園地方法院刑事判決                          九十年度訴字第一一三七號
    公  訴  人  臺灣桃園地方法院檢察署檢察官
    被      告  甲○○
右列被告因違反毒品危害防制條例案件，經檢察官提起公訴（九十年度毒偵緝字第二
七一號），本院判決如左：
    主  文
甲○○連續施用第一級毒品，處有期徒刑玖月，扣案之海洛因伍包（淨重共計柒點壹
捌公克，包裝重共計貳點伍肆公克）、海洛因壹小包（淨重零點零參公克，包裝重零
點貳參公克）、裝海洛因殘餘空袋壹個均沒收銷燬之，注射針筒共計拾壹支、削尖吸
管壹支均沒收；又連續施用第二級毒品，處有期徒刑肆月，如易科罰金，以參佰元折
算壹日，扣案之安非他命貳包（毛重共計參柒點柒公克）、安非他命殘餘空袋壹個均
沒收銷燬之。應執行有期徒壹年，扣案之海洛因伍包（淨重共計柒點壹捌公克，包裝
重共計貳點伍肆公克）、海洛因壹小包（淨重零點零參公克，包裝重零點貳參公克）
、裝海洛因殘餘空袋壹個、安非他命貳包（毛重共計參柒點柒公克）、安非他命殘餘
空袋壹個均沒收銷燬之，注射針筒共計拾壹支、削尖吸管壹支均沒收。
    事  實
一、甲○○前於民國八十八年間因施用毒品案件，經臺灣台中地方法院裁定送戒治處
    所觀察、勒戒後，認無繼續施用毒品之傾向，而經台灣台中地方法院檢察署檢察
    官於民國八十八年三月十日，以八十八年度偵字第三二八一號不起訴處分確定。
    詎不知悔改，於五年內嗣復基於各別之概括犯意，自八十九年七月三十日左右起
    至八十九年十一月二日止，在其位於桃園縣中壢市○○路六五六之四號七樓號住
    處及桃園縣平鎮市名為「高層」之公寓內等處，連續施用第二級毒品安非他命多
    次，自八十九年十月三十日前數日起至八十九年十一月二日止，在前揭住處及公
    寓內等處，連續施用第一級毒品海洛因多次，為警分別於：(一)八十九年十月三十
    日，在桃園縣中壢市○○路六五六之四號七樓查獲，並扣得第一級毒品海洛因五
    包共計毛重九‧五公克（淨重共計七‧一八公克、包裝重共計二‧五四公克）、
    裝海洛因殘餘空袋一個、第二級毒品安非他命乙包毛重一．九公克、殘餘安非他
    命空袋一個及其所有供施用毒品之器具注射針筒六支、削尖吸管乙支等物；(二)八
    十九年十一月二日，在桃園縣中壢市○○路六五六之四號七樓查獲，並扣得第一
    級毒品海洛因乙小包毛重０．三公克（淨重０‧０三公克，包裝重０‧二三公克
    ）、第二級毒品安非他命乙包毛重三十五．八公克及其所有供施用毒品之器具注
    射針筒五支等物。甲○○經本院於八十九年十二月二十九日，以八十九年度毒聲
    字第七八五一號裁定送臺灣桃園看守所附設勒戒處所龍潭女所觀察、勒戒後，認
    有繼續施用毒品之傾向，並經本院於九十年六月十八日，以九十年毒聲字第二六
    一０號裁定令入戒治處所施以強制戒治一年，現仍在執行強制戒治中。
二、案分別經桃園縣警察局中壢分局及八德分局報請臺灣桃園地方法院檢察署檢察官
    偵查起訴。
    理  由
一、訊據被告甲○○右揭犯罪事實坦承不諱，惟辯稱先後二次所查扣之毒品及施用毒
    品之器具均非其所有云云，經查：被告先後二次為警查獲時所採集之尿液經送驗
    結果，確均呈嗎啡及甲基安非他命陽性反應，此分別有桃園縣衛生局八十九年十
    一月二十日不法藥物尿液檢定書、桃園縣衛生局八十九年十一月二十二日不法藥
    物尿液檢定書在卷可稽；又被告於八十九年十月三十日為警查獲時所製作之警訊
    筆錄，即已坦承該些扣案之毒品及施用毒品之器具均為其所有，被告又自承八十
    九年十月三十日於檢察官偵訊完畢交保後，有繼續施用第一、二級毒品海洛因、
    安非他命，則同處於八十九年十一月二日再為警查獲之毒品及施用毒品之器具應
    為被告所有無誤，被告所辯該些扣案物品非其所有顯係卸責之詞，不足採信；再
    先後二次所查扣之白粉五包毛重共九．五公克、白粉一包毛重０．三公克，經分
    別送法務部調查局鑑定，亦確認該等白粉均為第一級毒品海洛因，此分別有該局
    八十九年十一月二十二日（八九）陸（一）字編號000000000號鑑定通
    知書、八十九年十月二十一日（八九）陸（一）字編號000000000號鑑
    定通知書在卷可稽。被告施用第一、二級毒品之事證明確，被告犯行堪予認定，
    應予依法論科。
二、核被告所為，係犯毒品危害防制條例第十條第一項施用第一級毒品罪及同條第二
    項施用第二級毒品罪。其持有第一、二級毒品之低度行為分別為其施用第一、二
    級毒品之高度行為所吸收，均不另論罪。被告先後多次施用第一級、第二級毒品
    之犯行，時間緊接，犯罪構成要件相同，顯均係基於概括犯意為之，均為連續犯
    ，各以一罪論，並均依法加重其刑。被告所犯上開二罪間，犯意各別，行為互異
    ，應分論併罰。爰審酌被告前已曾因施用毒品經送觀察、勒戒，竟猶不知警惕，
    又再連續施用第一、二級毒品，惟念被告施用毒品係自殘之行為，對社會所生之
    危害尚不大及其犯後坦承不諱，態度尚稱良好等一切情狀，分別量處如主文所示
    之刑。又被告行為後，刑法第四十一條關於有期徒刑易科罰金標準之規定，業於
    九十年一月四日修正，將原「犯最重本刑為三年以下有期徒刑以下刑之罪，而受
    六月以下有期徒刑或拘役之宣告，因身體、教育、職業或家庭之關係，執行顯有
    困難者，得以一元以上三元以下折算一日，易科罰金」之規定，修正為「犯最重
    本刑為五年以下有期徒刑以下刑之罪，而受六個月以下有期徒刑或拘役之宣告，
    因身體、教育、職業、家庭之關係或其他正當事由，執行顯有困難者，得以一元
    以上三元以下折算一日，易科罰金」，並於九十年一月十日由總統公布，於同年
    月十二日施行，經比較新舊法結果，對本件被告連續施用第二級毒品罪部分所宣
    告之刑並無不同，應依刑法第二條第一項前段規定，適用修正後之新法規定，諭
    知易科罰金之折算標準。並定其應執行刑，以資懲儆。
三、扣案之海洛因五包（淨重共計七‧一八公克、包裝重共計二‧五四公克）、海洛
    因一小包（淨重０‧０三公克，包裝重０‧二三公克）、安非他命二包（毛重三
    七‧七公克），應依毒品危害防制條例第十八條第一項前段之規定，宣告沒收並
    銷燬之；又裝海洛因殘餘空袋一個及安非他命殘餘空袋一個，因殘餘之毒品均無
    法與空袋析離，亦應依毒品危害防制條例第十八條第一項前段之規定，宣告沒收
    並銷燬之。扣案之注射針筒共計拾壹支、削尖吸管壹支均為被告所有，且係供本
    件施用毒品之用之物，應依刑法第三十八條第一項第二款宣告沒收。
據上論斷，應依刑事訴訟法第二百九十九條第一項前段，毒品危害防制條例第十條第
一項、第二項、第十八條第一項前段、第二十條第三項前段，刑法第十一條前段、第
二條第一項前段、第五十六條、修正後第四十一條第一項前段、第五十一條第五款、
第三十八條第一項第二款，罰金罰鍰提高標準條例第一條前段、第二條，判決如主文
。
本案經檢察官張春暉到庭執行職務。
中      華      民      國      九十    年      八      月      二十    日
                      臺灣桃園地方法院刑事第六庭
                                        法  官  林  春  鈴
右正本證明與原本無異。
如不服本判決，應於判決送達後十日內向本院提出上訴狀( 應附繕本 )，上訴於
臺灣高等法院。
                                        書記官  江  世  亨
中        華        民        國   九十   年   八   月    二十三    日
附論罪科刑法條：毒品危害防制條例第十條第一項、第二項
毒品危害防制條例第十條
施用第一級毒品者，處六月以上五年以下有期徒刑。
施用第二級毒品者，處三年以下有期徒刑。


司法院資訊處製作；財團法人民間司法改革基金會備份。
